【裁判字號】    99,訴,147
【裁判日期】    990611
【裁判案由】    清償借款
【裁判全文】
臺灣士林地方法院民事判決               99年度訴字第147號
原      告  有限責任台北市第五信用合作社
法定代理人  丙○○
訴訟代理人  甲○○
被      告  丁○○
            乙○○
上列當事人間請求清償借款事件，本院判決如下：
    主      文
原告之訴駁回。
訴訟費用由被告負擔。
    事實及理由
一、本件原告起訴主張：請求被告丁○○、乙○○給付臺灣基隆
    地方法院民事執行處98年度司執字第6234號未執行之確定訴
    訟費用額新臺幣（下同）3,000 元。
二、按提起民事訴訟應於訴狀內表明訴訟標的及原因事實，此為
    必須具備之程式，否則法院應得以起訴不合程式為由駁回，
    民事訴訟法第244 條第1 項第2 款、第249 條第1 項第6 款
    定有明文。本件原告於聲明第三項復向被告請求確定之訴訟
    費用新臺幣3,000 元，惟於理由欄內，並未就該部分請求說
    明事由，且未陳明訴訟標的法律關係為何。嗣本院於99年5
    月12日言詞審理庭時，仍未明確就此為說明，應認無意補正
    ，依上揭意旨，其訴已難認適法。
三、況依民事訴訟法第87條第1 項規定：「法院為終局判決時，
    應依職權為訴訟費用之裁判」；同法第91條第1 項規定：「
    法院未於訴訟費用之裁判確定其費用額者，第一審受訴法院
    於該裁判有執行力後，應依聲請以裁定確定之」。而法院依
    聲請或依職權所確認之訴訟費用，應為強制執行法第4 條第
    1 項第6 款規定：「其他依法律之規定，得為強制執行名義
    者」，即已具有執行力，原不待另行起訴為給付之請求。若
    另行起訴請求，即屬起訴顯無利益，法院自得依民事訴訟法
    第249 條第2 項規定：「原告之訴，依其所訴之事實，在法
    律上顯無理由者，法院得不經言詞辯論，逕以判決駁回之」
    ，以判決駁回原告之訴。本件原告所請求之「確定訴訟費用
    」3,000 元，依原告所提出當庭經本院核認為真正之「臺灣
    基隆地方法院民事執行處強制執行金額計算書分配表」（本
    院卷第33~34 頁）所載，係因受分配時將該已確定之訴訟費
    用額列為普通債權，未受分配，而再行於本訴起訴請求。惟
    依上述規定意旨，原告既得將系爭費用額聲請為執行，顯已
    具有執行力，自無於本訴再為給付請求之必要，是此部分訴
    訟並無起訴之利益，顯無理由，爰不經言詞辯論，逕予判決
    駁回。
七、依民事訴訟法第249 條第2 項，第79條，判決如主文。
中    華    民    國    99    年    6     月    11    日
                  民事第一庭  法  官  謝達人
以上正本證明與原本無異。
如對本判決上訴，應於判決送達後20日內向本院提出上訴狀。
中    華    民    國    99    年    6     月    17    日
                              書記官  姜貴泰

司法院資訊處製作；財團法人民間司法改革基金會備份。
